# 股权、LP份额投资期末公允价值的计量

提问人：你瞅我干啥 时间：2020-01-17 19:47:00
请教陈老师被审计单位账面投资了很多股权和合伙企业LP份额，在交易性金融资产项目核算。在 2019 年 12 月 31 日结账时，并不能获取被投资单位资产负债表日的相关财务数据，因此采用 11 月 30 日的数据为基础，聘请专业的评估机构对 12 月 31 日的金融资产公允价值进行了评估。
1 、在 2019 年财务报表审计时，若获取被投资单位的 12 月 31 日与 11 月 30 日的财务数据存在差异，是否需要重新评估2019 年 12 月 31 日的金融资产公允价值并作为资产负债表日后调整事项处理？
2 、若被投资单位的财务报表并未批准对外报出，截至被审计单位审计报告日未获得被投资单位财务报表，是否算是未尽勤勉责任？
谢谢陈老师！

回答人：chenyiwei
1 、在 2019 年财务报表审计时，若获取被投资单位的 12 月 31 日与 11 月 30 日的财务数据存在差异，则需要重新评估2019 年 12 月 31 日的金融资产公允价值并作为资产负债表日后调整事项处理。当然在实务中可能会考虑重要性原则的影响。
2 、是否勤勉尽责是多种因素综合考虑的结果，这个问题首先是管理层未尽到会计责任，其次要考虑审计中未取得被投资方年度审定报表的影响是否重大，是否可以合理预见到其影响程度等问题。但一般理解，基于职业谨慎的考虑，还是争取获得被投资方年度报表并据此调整年末估值最为妥当。